臺灣新北地方法院刑事判決
111年度審交易字第557號
公  訴  人  臺灣新北地方檢察署檢察官
被      告  陳正漢


上列被告因過失傷害案件，經檢察官提起公訴（110年度偵字第4
8232號），被告於本院準備程序進行中，就被訴事實為有罪之陳
述，經本院告知簡式審判程序之旨，並聽取當事人之意見後，裁
定依簡式審判程序審理，判決如下：
    主  文
陳正漢因過失傷害人，處拘役參拾日，如易科罰金，以新臺幣壹
仟元折算壹日。
    事  實
一、陳正漢於民國110年5月11日23時25分許，騎乘車號000-000
    號普通重型機車，沿新北市新莊區幸福路往思源路方向行駛
    ，行經幸福路564巷口欲左轉駛入幸福路564巷時，本應注意
    行駛至交岔路口左轉彎時，應距交岔路口30公尺前顯示方向
    燈或手勢，而依當時天候晴、夜間有照明、柏油路面乾燥、
    無缺陷、無障礙物、視距良好等情形下，尚無不能注意之情
    事，竟疏未注意及此，即貿然左轉，適有李書盛騎乘車號00
    0-0000號普通重型機車行駛在陳正漢騎乘之機車左後方，見
    狀閃避不及，而與陳正漢之機車發生碰撞，李書盛因此人車
    倒地，受有胸部挫傷、左肩挫傷、左手肘擦傷、左髖挫傷、
    左膝擦傷等傷害。陳正漢於肇事後，在犯罪未被有偵查權之
    機關或公務員發覺前，主動向據報前往處理之警員表明係肇
    事者，自首接受裁判。
二、案經李書盛訴由新北市政府警察局新莊分局報告臺灣新北地
    方檢察署檢察官偵查起訴。
    理  由
一、按除被告所犯為死刑、無期徒刑、最輕本刑為3年以上有期
    徒刑之罪或高等法院管轄第一審案件者外，於第一次審判期
    日前之準備程序進行中，被告先就被訴事實為有罪之陳述時
    ，審判長得告知被告簡式審判程序之旨，並聽取當事人、代
    理人、辯護人及輔佐人之意見後，裁定進行簡式審判程序，
    刑事訴訟法第273條之1第1項定有明文。經核本件被告所犯
    係死刑、無期徒刑、最輕本刑為3年以上有期徒刑以外之罪
    ，其於準備程序中就被訴之事實為有罪陳述，經法官告知簡
    式審判程序之旨，並聽取公訴人及被告之意見後，本院爰依
    首揭規定，裁定改依簡式審判程序進行審理，合先敘明。
二、上揭犯罪事實，業據被告陳正漢於警詢、偵查及本院審理時
    均坦承不諱，核與證人即告訴人李書盛於警詢及偵查中證述
    之情節相符，復有衛生福利部臺北醫院診斷證明書、新北巿
    政府警察局道路交通事故初步分析研判表、道路交通事故現
    場圖、道路交通事故調查報告表㈠、㈡、道路交通事故肇事人
    自首情形記錄表、公路監理電子閘門車號查詢機車車籍資料
    各1份、道路交通事故現場照片12張、監視器畫面擷圖6張（
    見偵卷第19頁、第23頁至第29頁、第33頁、第35頁至第39頁
    、第43頁）在卷可憑，足認被告自白與事實相符，堪予採信
    。按汽車（包括機車）行駛至交岔路口左轉彎時，應距交岔
    路口30公尺前顯示方向燈或手勢，道路交通安全規則第2條
    第1項第1款、第102條第1項第5款定有明文。本件被告既考
    領有普通重型機車駕駛執照（見偵卷第41頁公路監理電子閘
    門證號查詢機車駕駛人資料），前開交通規則自為其所應注
    意。而本件車禍發生當時天候晴、夜間有照明、柏油路面乾
    燥、無缺陷、無障礙物、視距良好等情形，有上開道路交通
    事故調查報告㈠在卷可稽，並無不能注意之情事，惟被告竟
    疏未注意遵守上開交通安全規定貿然左轉，致與同向左後方
    由告訴人騎乘之機車發生碰撞，被告之行為自有過失，且被
    告之過失行為與告訴人之傷害結果間顯有相當因果關係甚明
    。綜上，本件事證已臻明確，被告過失傷害之犯行洵堪認定
    ，應予依法論科。
三、論罪科刑：
  ㈠核被告所為，係犯刑法第284條前段之過失傷害罪。
  ㈡本件車禍事故發生後，乃經報案人或勤指中心轉來資料未報
    明肇事人姓名，處理人員前往處理時，被告在場並當場承認
    為肇事人，有上開自首情形記錄表在卷可稽（見偵卷第33頁
    ），堪認被告符合自首之要件，爰依刑法第62條前段規定，
    減輕其刑。
  ㈢爰審酌被告騎車參與道路交通，本應小心謹慎以維自身及他
    人之安全，竟疏未注意上開規定即貿然左轉，致發生本件交
    通事故，造成告訴人身體受傷，所為應予非難，另考量被告
    犯後自始坦承犯行，並表示願以新臺幣（下同）10至15萬元
    （含保險理賠）與告訴人和解，然因與告訴人欲請求賠償之
    金額（至少30萬元）存有相當差距致無法達成和解（見本院
    卷第37頁），兼衡告訴人所受傷勢、被告本件過失程度，及
    其大學畢業之智識程度、未婚，自陳從事金融服務業、需扶
    養父母、經濟狀況普通之生活情形（見被告個人戶籍資料、
    本院卷第44頁）等一切情狀，量處如主文所示之刑，並諭知
    易科罰金之折算標準。
據上論斷，應依刑事訴訟法第273條之1第1項、第299條第1項前
段，判決如主文。
本案經檢察官陳建良提起公訴，檢察官張勝傑到庭執行職務。
中　　華　　民　　國　　111 　年　　6 　　月　　30　　日
                  刑事第二十三庭  法  官  藍海凝
上列正本證明與原本無異。
如不服本判決，應於判決送達後20日內敘明上訴理由，向本院提
出上訴狀 (應附繕本) ，上訴於臺灣高等法院。其未敘述上訴理
由者，應於上訴期間屆滿後20日內向本院補提理由書「切勿逕送
上級法院」。
                                  書記官  彭姿靜
中　　華　　民　　國　　111 　年　　7 　　月　　4 　　日
附錄本案論罪科刑法條全文：
中華民國刑法第284條
（過失傷害罪）
因過失傷害人者，處1年以下有期徒刑、拘役或10萬元以下罰金
；致重傷者，處3年以下有期徒刑、拘役或30萬元以下罰金。